---
title: "Entrega_AD"
author: "Carlos Bayés"
format: html
editor: visual
Rendering:
    embed-resources: true
---
```{r}
library(MASS)
```

## Primer paso
Queremos estudiar como afecta a la salud mental de los universitarios las redes sociales de manera simulada. Para ello a cada individuo le mediremos la cantidad de horas al día que pasa en las RRSS., su edad, la red social más usada y la sensación de estar perdiendo el tiempo entre otras.

##Segundo paso
Creamos las medias por individuo y la matriz de covarianzas de las variables cuantitativas de la simulación:

```{r}
media <- c(5,20,350,10) #Media de horas_redes_día, edad, cantidad_seguidores, cantidad_publicaciones
covarianza <- matrix(c(4, 2, 10, 1,
                       2, 6, 3, 1,
                       10, 3, 50, 5,
                       1, 1, 5, 1.5), 
                     nrow = 4, ncol = 4)
```

Ahora creamos la distribución tal y como pide el enunciado:
```{r}
set.seed(42)
datos_numericos <- mvrnorm(150, mu = media, Sigma = covarianza)
```

Realizamos ajustes en la media de horas diarias y la edad para que no se den resultados incoherentes por si acaso:
```{r}
datos_numericos[,1] <- pmin(pmax(round(datos_numericos[,4], 1), 0), 16)
datos_numericos[,2] <- pmin(pmax(round(datos_numericos[,4], 1), 17), 100)
```

Con esto, construimos la primera tabla de datos:
```{r}
datos_RRSS <- data.frame(
  horas_redes_dia = round(datos_numericos[,1], 1),
  edad = round(datos_numericos[,2], 1),
  cantidad_seguidores = round(datos_numericos[,3],1),
  cantidad_publicaciones = round(datos_numericos[,4],1),
  sexo = sample(c("Hombre", "Mujer"), 150, replace = TRUE),
  red_mas_usada = sample(c("Instagram", "X", "You Tube", "Otra"), 150, replace = TRUE),
  frecuencia_publicacion = ordered(sample(1:5, 150, replace = TRUE), labels = c("Nunca", "Anual", "Mensula", "Semanal", "Diario")),
  limitacion_activa = ordered(sample(1:5, 150, replace = TRUE), labels = c("Nada", "Poco", "Regular", "Frecuente", "Muy Frecuente")),
  frecuencia_afectacion_diaria = ordered(sample(1:5, 150, replace = TRUE), labels = c("Nada", "Poco", "Regular", "Frecuente", "Muy Frecuente"))
)

```

Ahora creamos la segunda tabla. Al no encontrar datos en internet que se ajusten adecuadamente a la simulación que se propone, se hará uso de una encuesta realizada en la UIB el curso pasado a modo de proyecto para la asignatura de "Estadística", que trataba temas similares y en la que está inspirada esta misma práctica. La encuesta fue realizada por un equipo al cual el autor pertenecía, con lo cual no se están usando dichos datos de manera ilícita.

