---
title: "Entrega_AD"
author: "Carlos Bayés"
format: html
editor: visual
Rendering:
    embed-resources: true
---
```{r}
library(MASS)
```

## Primer paso
Queremos estudiar como afecta a la salud mental de los universitarios las redes sociales de manera simulada. Para ello a cada individuo le mediremos la cantidad de horas al día que pasa en las RRSS., su edad, la red social más usada y la sensación de estar perdiendo el tiempo entre otras.

##Segundo paso
Creamos las medias por individuo y la matriz de covarianzas de las variables cuantitativas de la simulación:

```{r}
media <- c(5,20,350,10) #Media de horas_redes_día, edad, cantidad_seguidores, cantidad_publicaciones
covarianza <- matrix(c(4, 2, 10, 1,
                       2, 6, 3, 1,
                       10, 3, 50, 5,
                       1, 1, 5, 1.5), 
                     nrow = 4, ncol = 4)
```

Ahora creamos la distribución tal y como pide el enunciado:
```{r}
set.seed(42)
datos_numericos <- mvrnorm(150, mu = media, Sigma = covarianza)
```


